臺灣新竹地方法院民事裁定  
109年度訴字第1048號
原      告  楊樹寶  

被      告  吳秋菊  
            黃麗淑即吳明彬之繼承人


            吳聰明  
            吳浚豪即吳明鴻

            鄭玉霞  
            吳美華  
            陳士帆  
            陳佑明即陳宏源

上列當事人間代位請求分割遺產事件，本院裁定如下：
    主  文
本件移送臺灣臺中地方法院。
    理  由
一、按因繼承回復、遺產分割、特留分、遺贈、確認遺囑真偽或
    繼承人間因繼承關係所生請求事件，得由下列法院管轄：(
    一)繼承開始時被繼承人住所地之法院；被繼承人於國內無
    住所者，其在國內居所地之法院；(二)主要遺產所在地之法
    院，家事事件法第70條定有明文。次按家事事件之管轄，除
    本法別有規定外，準用非訟事件法有關管轄之規定；非訟事
    件法未規定者，準用民事訴訟法有關管轄之規定，家事事件
    法第5條定有明文。再按訴之全部或一部，法院認為無管轄
    權者，依原告聲請或依職權以裁定移送於其管轄法院，又民
    該移轉管轄之規定，於非訟事件準用，非訟事件法第5條亦
    有明文。
二、經查，本件原告起訴主張債務人邱月蓮積欠其本金及利息迄
    未清償，而債務人邱月蓮除自其配偶吳西喜再轉繼承被繼承
    人吳朝水繼承之公同共有財產外，其餘所得均未能滿足原告
    之債權，而債務人邱月蓮與其餘被繼承人吳朝水之繼承人間
    ，迄未就被繼承人吳潮水之遺產之分割達成協議，或請求裁
    判分割，怠於行使其遺產分割之權利，致原告債權難以受償
    ，原告為保債權，乃代位債務人邱月蓮請求分割被繼承人吳
    朝水所遺之財產。查原告主張之代位權，為當事人適格要件
    ，並非訴訟標的，其主張之訴訟標的仍為其所代位之債務人
    邱月蓮與其餘被繼承人吳朝水之繼承人間請求分割被繼承人
    吳朝水所遺財產之權利，核屬家事事件法第3條第3項第6款
    所定之丙類遺產分割事件之家事事件。又查被繼承人吳朝水
    死亡時之戶籍地係位於臺中市潭子區，又其所遺之不動產，
    均位於臺中市潭子區，有被繼承人吳朝水除戶謄本、債務人
    邱月蓮財產資料及土地登記謄本可稽（本院卷第31至64頁、
    第219頁），則揆諸前揭說明，為便利對被繼承人吳朝水之
    遺產進行調查，以利訴訟程序之進行，應由被繼承人吳朝水
    死亡時之戶籍地及其所遺之不動產所在地法院即臺灣臺中地
    方法院管轄為適當。爰依職權移送至臺灣臺中地方法院。
三、依家事事件法第5條、非訟事件法第5條、民事訴訟法第28條
    第1項，裁定如主文。
中　　華　　民　　國　　110 　年　　1 　　月　　18　　日
                  民事第一庭　　法　官　王碧瑩
以上正本係照原本作成。　　　　　　　　　
如對本裁定抗告，須於裁定送達後10日內向本院提出抗告狀，並
繳納抗告費新臺幣1,000元。
中　　華　　民　　國　　110 　年　　1 　　月　　18　　日
                                書記官  嚴翠意